臺北高等行政法院判決　　　　　　　　　　　　　　　九十三年度簡字第四○七號
　　原　　　告　甲○○
　　被　　　告　桃園縣政府稅捐稽徵處
　　代　表　人　乙○○處長）.
右當事人間因牌照稅事件，原告不服桃園縣政府中華民國九十三年一月十二日府法訴
字第○九二○二三五五五○號訴願決定，提起行政訴訟。本院判決如左：
　　主  文
原告之訴駁回。
訴訟費用由原告負擔。
　　事  實
甲、事實概要：
    緣原告所有自用小客車（車號主FP-0288），民國（以下同）八十八年八月二十
    一日因逾檢經監理站註銷牌照，於九十一年一月十六日八時五十六分及同年三月
    十一日九時三十六分，經桃園縣稅警監聯合查緝小組查獲停放於桃園市○○街停
    車場，仍使用公共水陸道路，原處分機關遂依使用牌照稅法第二十八條第二項規
    定，分別課以應納稅額新台幣（以下同）二七、O四四元（八十八年八月二十一
    日起至同年十二月三十一日四、O九二元，八十九年一一、二三O元，九十年一一
    、二三O元，九十一年一月一日至一月十五日四九二元）及一、六六一元（九十
    一年一月十六日至三月十日），並各處二倍之罰鍰五三、八00元及三、三00元（
    計至百元），原告不服，申請復查，未獲變更，提起訴願，亦遭決定駁回，遂向
    本院提起本件行政訴訟。
乙、兩造聲明：
　一、原告聲明：訴願決定、復查決定及原處分均撤銷。
　二、被告聲明：駁回原告之訴。
原告主張：
一、按「稅捐之核課期間為五年‧‧‧經另發現應徵之稅捐者，仍應依法補徵或並予
    處罰」，車子被註銷且存在是早有的事實，又不是另發現，何以有補徵之法律問
    題。
二、「使用牌照稅法修正後所衍生之相關問題，應如何解決」，「會議結論(一)逾期未
    完稅車輛在滯納期滿後被查獲停放於公共道路，依使用牌照稅法第二十八條規定
    處罰」，是指未完稅車輛，而註銷的車輛早就無牌照稅的法律問題，理應辦理報
    廢或重新驗車之法律程序。
三、縣政府亟指「當事人主張需負舉證責任‧‧‧證據不足，自不能認其主張為事實
    」，（三十一年判五十三號），而車輛所有者亦主張靜止的空車照片為證據不足
    ，不能作為處罰的依據，請法院陳明指正何者需提出充足的證據。
四、車輛所有者已經繳清了逾檢的罰鍰費用了，請法院能夠指明正確的法律程序。
五、靜態車子的照片不能證明車輛所有者有行駛該車。一切只是推測。
六、當時為廢棄地，且有多棵的老榕樹，還有其他的樹木，現在老榕樹還留在公園裡
    ，其他的樹木都被移動。
七、FP－0288的車子置於該處有被移動過，因為施工的必要，但一切都是善意的，且
    大家都很融洽，並沒有妨礙工程的進行。
八、敝人只是請求不予罰鍰，且為何不催促驗車，若是逾期未驗車，程序上也是未繳
    清逾期未驗車的罰鍰，為何不先行通知與執行？
九、原告曾與稅捐人員懇談過，希望能夠從輕處分，因為訴訟人實在不瞭解老舊且放
    置於廢棄地的車子會衍生如此的法律問題。且依照牌照稅法第二十八條也是明文
    使用公共水陸道路經查獲者，才需罰鍰，敝人只是遲延驗車，衍生不必要的法律
    問題。請給無知的車主一條可走之路，繳清驗車罰鍰，繳納該繳的牌照稅。
十、由於稅務是稅務人員的職責，舉發也是常理，納稅是國民的義務，但是由於車子
    是被監理站逕行註銷，也非稅務人員造成，但是要指控車輛所有者行駛公共水陸
    道路，實在是需要有充足的證據，有發現有查獲車輛所有者行駛公共水陸道路，
    才是充足的證據，否則實在是難以使人心服口服的。行政法院三十一年判字第五
    十三號有判例。
被告主張：
一、按「稅捐之核課期間，依左列規定：…二、…應由稅捐稽徵機關依稅籍底冊或查
    得資料核定課徵之稅捐，其核課期間為五年。…在前項核課期間內，經另發現應
    徵之稅捐者，仍應依法補徵或並予處罰；…」、「逾期未完稅之交通工具，在滯
    納期滿後使用公共水陸道路經查獲者，除責令補稅外，處以應納稅額一倍之罰鍰
    。報停、繳銷或註銷牌照之交通工具使用公共水陸道路經查獲者，除責令補稅外
    ，處以應納稅額二倍之罰鍰。」為稅捐稽徵法第二十一條及行為時使用牌照稅法
    第二十八條所明定。
二、至原告主張被告舉發的證據不足，靜態照片只能證明不知是誰移動該車，不能證
    明車輛所有者有行駛公共水陸道路，且為何不催促驗車云云，查原告所有自用小
    客車 (車號：FP-0288)，八十八年八月二十一日因逾檢經監理站註銷牌照，於九
    十一年一月十六日及同年三月十一日均停放於桃園市○○街停車場，仍使用公共
    水陸道路，為桃園縣稅警監聯合查緝小組查獲，此有被告舉發違反使用牌照稅法
    相關規定通知單及照片等資料附案可稽，違章事證明確；依財政部八十八年六月
    二十四日台財稅第八八一九二一六○一號函釋規定：「車輛經監理機關吊銷及逕
    行註銷牌照後行駛公路被查獲者，其查獲年度及以前年度，均應依使用牌照稅法
    第二十八條規定補稅處罰。」及參酌財政部八十八年十二月十五日台財稅第○八
    八○四五○九八三號函送「使用牌照稅法修正後所衍生之相關問題，應如何解決
    」會議記錄：「……五、會議結論（一）逾期未完稅車輛在滯納期滿後被查獲停
    放於公共道路…，依使用牌照稅法第二十八條規定處罰……」，本處依使用牌照
    稅法第二十八條第二項規定，處以應納稅額二倍之罰鍰計五三、八○○元及三、
    三○○元（計至百元），並無不合；次依被告與監理機關聯線之電腦課稅資料查
    詢畫面，原告仍為系爭車輛之所有人，依財政部四四台財稅發第五五七五號令：
    「查使用牌照稅應以車輛所有人為納稅義務人……未稅車違章行駛一節，不論其
    有無借用情形，仍應以車輛所有人為處分對象。」，況原告亦未檢具對己有利之
    相關事證以實其說，且催促驗車亦非被告之業務，則被告以原告為處分對象，並
    無違誤，原告主張，核不足採。
三、被告復查決定書中將車號誤植為FF-0288，應更正為FP-0288，併予陳明更正。
　　理  由
一、按「稅捐之核課期間，依左列規定：…二、…應由稅捐稽徵機關依稅籍底冊或查
    得資料核定課徵之稅捐，其核課期間為五年。…在前項核課期間內，經另發現應
    徵之稅捐者，仍應依法補徵或並予處罰；…」、「逾期未完稅之交通工具，在滯
    納期滿後使用公共水陸道路經查獲者，除責令補稅外，處以應納稅額一倍之罰鍰
    。報停、繳銷或註銷牌照之交通工具使用公共水陸道路經查獲者，除責令補稅外
    ，處以應納稅額二倍之罰鍰。」為稅捐稽徵法第二十一條及行為時使用牌照稅法
    第二十八條所明定。
二、本件原告所有自用小客車（車號主FP-0288），八十八年八月二十一日因逾檢經
    監理站註銷牌照，於九十一年一月十六日八時五十六分及同年三月十一日九時三
    十六分，經桃園縣稅警監聯合查緝小組查獲停放於桃園市○○街停車場，仍使用
    公共水陸道路，原處分機關遂依使用牌照稅法第二十八條第二項規定，分別課以
    應納稅額二七、O四四元（八十八年八月二十一日起至同年十二月三十一日四、O
    九二元，八十九年一一、二三O元，九十年一一、二三O元，九十一年一月一日至
    一月十五日四九二元）及一、六六一元（九十一年一月十六日至三月十日），並
    各處二倍之罰鍰五三、八00元及三、三00元（計至百元），原告不服，主張如事
    實欄所載。
三、關於原告起訴主張「被告舉發的證據不足，靜態照片只能證明不知是誰移動該車
    ，不能證明車輛所有者有行駛公共水陸道路」一節，依財政部八十八年六月二十
    四日台財稅第八八一九二一六○一號函釋規定：「車輛經監理機關吊銷及逕行註
    銷牌照後行駛公路被查獲者，其查獲年度及以前年度，均應依使用牌照稅法第二
    十八條規定補稅處罰。」及參酌財政部八十八年十二月十五日台財稅第○八八○
    四五○九八三號函送「使用牌照稅法修正後所衍生之相關問題，應如何解決」會
    議記錄：「．．五、會議結論（一）逾期未完稅車輛在滯納期滿後被查獲停放於
    公共道路．．，依使用牌照稅法第二十八條規定處罰．．」，再依財政部四四台
    財稅發第五五七五號令：「查使用牌照稅應以車輛所有人為納稅義務人．．未稅
    車違章行駛一節，不論其有無借用情形，仍應以車輛所有人為處分對象。」，查
    原告所有自用小客車 (車號：FP-0288)，八十八年八月二十一日因逾檢經監理站
    註銷牌照，於九十一年一月十六日及同年三月十一日均停放於桃園市○○街停車
    場，仍使用公共水陸道路，為桃園縣稅警監聯合查緝小組查獲，此有被告舉發違
    反使用牌照稅法相關規定通知單及照片等資料附案可稽，違章事證明確；且依被
    告與監理機關聯線之電腦課稅資料查詢畫面，原告仍為系爭車輛之所有人，復為
    原告所不爭執，而原告並未曾報案失竊，則該車依法即在原告之占有中，是不問
    是否原告自己駕駛該車停於上述停車場內，被告依前開規定以所有人之原告為處
    分對象，並無不合；另關於所稱「為何被告不催促驗車‧‧‧」云云一節，查行
    車執照上已註明下次驗車日期，原告有自行注意之義務，且催促驗車亦非被告之
    業務，原告主張，亦無可採。從而，原處分依使用牌照稅法第二十八條第二項規
    定處以應納稅額二倍之罰鍰計五三、八○○元及三、三○○元（計至百元），並
    無違誤，訴願決定予以維持，亦無不合，原告起訴意旨為無理由，應予駁回。又
    本件為簡易事件，且事證明確，爰不經言詞辯論而為判決。
四、兩造其餘之主張陳述，核與上開結論不生影響，爰不予一一論述，附此敘明。
據上論結，本件原告之訴為無理由，依行政訴訟法第二百三十三條第一項、第二百三
十六條、第九十八條第三項前段，判決如主文。
中　　　華　　　民　　　國　　九十三　　年　　　六　　　月　　 三十 　　日
                  臺 北 高 等 行 政 法 院   第 五 庭
                                                    法官  黃清光
右為正本係照原本作成。
本件以訴訟事件所涉及之法律見解具有原則性者為限，始得於本判決送達後二十日內
向本院提出上訴狀並表明上訴理由，如已於本判決宣示後送達前提起上訴者，應於判
決送達後二十日內補具上訴理由（均按他造人數附繕本），且經最高行政法院許可後
方得上訴。
中　　　華　　　民　　　國　　九十三　　年　　　六　　　月　　 三十 　　日
            　　　　　　　　　　　　　　    　    書記官  楊子鋒
